【裁判字號】    95,台上,4135
【裁判日期】    950727
【裁判案由】    違反槍砲彈藥刀械管制條例
【裁判全文】
最高法院刑事判決            九十五年度台上字第四一三五號
    上  訴  人  甲○○
                        號（另案於台灣彰化監獄彰化分監執
                        行中）.
上列上訴人因違反槍砲彈藥刀械管制條例案件，不服台灣高等法
院台中分院中華民國九十五年五月九日第二審判決（九十五年度
上訴字第七九０號，起訴案號：台灣彰化地方法院檢察署九十四
年度偵續字第七一號），提起上訴，本院判決如下：
    主  文
上訴駁回。
    理  由
按刑事訴訟法第三百七十七條規定，上訴於第三審法院，非以判
決違背法令為理由，不得為之。是提起第三審上訴，應以原判決
違背法令為理由，係屬法定要件。如果上訴理由狀並未依據卷內
訴訟資料，具體指摘原判決不適用何種法則或如何適用不當，或
所指摘原判決違法情事，顯與法律規定得為第三審上訴理由之違
法情形，不相適合時，均應認其上訴為違背法律上之程式，予以
駁回。本件上訴人甲○○上訴意旨略稱：本件相關證人之供詞反
覆不一，且上訴人在民國九十四年六月三十日即另案羈押至今，
又何來對證人恐嚇云云，實難令人心服，本件復未查到槍枝，何
來違反槍砲彈藥刀械管制條例之罪。且本件已經劉世豪檢察官不
起訴處分（按係台灣彰化地方法院檢察署九十四年度核退偵字第
三六號），為何又將上訴人起訴判刑，匪夷所思云云。
惟查原審綜合其調查證據之結果，依法引用第一審判決書記載之
事實、證據及理由。並以上訴人雖猶否認有本件違反槍砲彈藥刀
械管制條例之犯行，辯稱：伊並無持有任何槍枝及子彈，案發時
伊不在現場，當天伊未有去劉阿恕位於彰化縣彰化市○○路○段
三四號之住處，劉阿恕及林朝來均認識伊之朋友，不會只說係伊
之小弟開槍，且該二人與伊均有怨隙，所以才會陷害伊云云。但
查上訴人於九十四年三月四日晚間持改造手槍一枝至劉阿恕住處
如第一審判決書所記載之事實，已據證人劉阿恕、林朝來於九十
四年三月十二日警詢時，及證人張家駿、郭雅文於偵查、第一審
審理中分別證述明確，互核上開供述亦相吻合，參照卷附之現場
照片八張，案發後在劉阿恕之上開住處鐵皮屋之牆壁上，確實有
留下一個清晰可見的彈孔，該彈孔確為上訴人持該改造手槍擊發
子彈所造成，又警方在案發現場所扣得之子彈彈頭一個，係上訴
人持前揭改造手槍所擊發，而該彈頭送鑑驗結果為金屬材質，其
威力又足以穿透鐵皮屋，具有殺傷力，上訴人所持之上開改造手
槍係可發射金屬子彈而具有殺傷力之改造手槍之事實，堪以認定
，本件上訴人所持之該把改造手槍雖未扣案，然扣案之金屬彈頭
確係由上訴人所持有之改造手槍擊發，已足認定該槍係可發射金
屬子彈而具有殺傷力之改造手槍，並不悖於經驗法則。又本件案
發當天上訴人確有持槍至劉阿恕前開住處之情事，迭據證人劉阿
恕、林朝來於上開警詢及張家駿、郭雅文證述在卷，且證人劉阿
恕、林朝來、張家駿及郭雅文均經於第一審受交互詰問，已足以
保障上訴人之詰問權，證人張家駿及郭雅文之上開證述互核所供
相合，核與事實相符，確屬可信。至證人劉阿恕、林朝來二人於
偵查及第一審之證述，雖與彼等在上開警詢中及證人張家駿及郭
雅文之證述不符，但審酌該二人於偵審中陳述時外在環境及情況
，認彼等二人事後於偵查、第一審時，或改稱是由上訴人所帶之
小弟開槍云云，或互指是聽對方亂說彼等均認為不是上訴人開槍
云云，顯係事後為免遭到上訴人報復而出之迴護之詞，均不足採
信，認證人劉阿恕、林朝來之證述，以先前警詢時之陳述具有較
可信之特別情況，自以先前警詢時之陳述為可採，指駁上訴人之
辯解。原判決所為之論述，核與卷證資料相符，從形式上觀察，
並無違背法令之情形。查本件彰化縣警察局彰化分局移送上訴人
涉犯未經許可持有改造槍枝、子彈罪嫌，雖曾經台灣彰化地方法
院檢察署檢察官劉世豪不起訴處分（九十四年度核退偵字第三六
號），但已據該檢察官依刑事訴訟法第二百五十六條第三項之規
定，逕送台灣高等法院台中分院檢察署再議，案經發回續行偵查
（九十四年度上職議字第四０四三號），始由另檢察官提起本件
公訴，上訴意旨此部分指摘尚有誤解。按認事採證、證據之取捨
及證據證明力之判斷，俱屬事實審法院之職權，苟無違背證據法
則，自不能指為違法。原判決對於上訴人有本件犯行，已說明其
依憑之證據及理由，對於上訴人之辯解及證人嗣後翻異前供之詞
，認不可採，亦在判決內詳述其不予採納之理由。其餘上訴意旨
所指各節，或不影響全部犯罪事實之認定而可認於原判決之主旨
有影響；或原審已加審酌、論斷，屬原審得本於職權裁量之事項
，已於判決內詳述其認事採證及證據取捨、判斷之理由，為其職
權之適法行使，並無違背證據法則之情形；上訴意旨徒憑己意任
意指摘原判決違背法令，核與法律規定得為第三審上訴理由之違
法情形均不相適合，應認其上訴為違背法律上之程式，予以駁回
。
據上論結，應依刑事訴訟法第三百九十五條前段，判決如主文。
中    華    民    國  九十五  年    七    月  二十七  日
                      最高法院刑事第五庭
                          審判長法官  莊  登  照
                                法官  洪  明  輝
                                法官  黃  一  鑫
                                法官  林  秀  夫
                                法官  徐  昌  錦
      本件正本證明與原本無異
                                      書  記  官
中    華    民    國  九十五  年    八    月    二    日
                                                      Ｑ


司法院資訊處製作；財團法人民間司法改革基金會備份。
